【裁判字號】    95,易,543
【裁判日期】    951117
【裁判案由】    竊盜
【裁判全文】
臺灣新竹地方法院刑事判決               95年度易字第543號
公  訴  人  臺灣新竹地方法院檢察署檢察官
被      告  甲○○
                      號（
上列被告因竊盜案件，經檢察官提起公訴（九十五年度偵字第五
五三二號），本院裁定以簡式審判程序審理，判決如下：
    主  文
甲○○竊盜，累犯，處有期徒刑捌月。
扣案之鑰匙貳支，均沒收。
    事  實
一、甲○○曾於民國九十二年間因違反毒品危害防制條例案件，
    經臺灣高等法院以九十二年度上訴字第三六五號判決判處有
    期徒刑十月、八月，定應執行有期徒刑一年五月確定，自九
    十二年十一月二十九日入監執行，於九十四年一月十一日縮
    短刑期假釋出監，嗣其假釋遭到撤銷，應另執行殘刑二月四
    日。其又於九十四年間因竊盜案件，經本院以九十四年度竹
    簡字第六三七號判決判處有期徒刑五月確定。其於九十四年
    十月十一日入監接續執行上開徒刑，於九十五年五月十四日
    因縮短刑期執行完畢，仍不知悔改，復因欠缺交通工具使用
    ，基於意圖為自己不法所有之犯意，於九十五年九月二十二
    日凌晨一時三十分許，徒步行經新竹縣竹北市○○○路三七
    八號前，見張光輝所有，由乙○○使用之車號Ｌ二Ｈ─五三
    ○號重型機車停在路邊無人看管，乘無人注意之際，以其所
    有之鑰匙插入機車電源開關後，扭轉鑰匙開啟電源之方式，
    竊得該部機車供自己代步使用。嗣其於同日上午五時三十分
    許，將竊得之上開機車停在新竹縣湖口鄉○○路一號前時，
    為附近民眾許欽豪發現其行跡可疑而報警處理，警方據報前
    往查緝時，甲○○見警心虛，徒步逃離現場，並躲藏在丙○
    ○位於新竹縣湖口鄉○○路○段一三二入二弄三二號住宅內
    （無故侵入住居部分未據告訴），為警於同日上午五時四十
    分許循線逮捕，並扣得其所有供行竊所用之鑰匙二支，始查
    知上情。
二、案經新竹縣警察局竹北分局報請臺灣新竹地方法院檢察署檢
    察官偵查起訴。
    理  由
一、本件被告甲○○所犯竊盜罪，非係死刑、無期徒刑、最輕本
    刑為三年以上有期徒刑之罪，或高等法院管轄第一審之案件
    ，其於本院行準備程序進行中，就被訴事實為有罪之陳述，
    經本院合議庭認合於刑事訴訟法第二百七十三條之一之規定
    ，裁定進行簡式審判程序，先予敘明。
二、認定犯罪事實所憑之證據及認定之理由：
    上開事實，業據被告甲○○於警詢、偵查中及本院審理時坦
    承不諱，核與被害人乙○○於警詢、偵查中供述機車遭竊、
    證人許欽豪於警詢時供述發現被告行跡可疑而報警處理、證
    人丙○○於警詢、偵查中供述警方逮捕被告等情節大致相符
    ，並有被害人乙○○領回遭竊機車後出具之贓物認領保管單
    、警察局車輛協尋電腦輸入單、新竹縣警察局車輛尋獲電腦
    輸入單各一紙、警方查獲被告後拍攝之照片七張及扣案之鑰
    匙二支在卷可資佐證，足見被告之自白與事實相符，可以採
    信，事證明確，被告竊盜之犯行應可認定。
三、論罪與科刑：
（一）罪名─核被告甲○○所為，係犯刑法第三百二十條第一項
      之竊盜罪。
（二）累犯─被告曾於九十二年間因違反毒品危害防制條例案件
      ，經臺灣高等法院以九十二年度上訴字第三六五號判決判
      處有期徒刑十月、八月，定應執行有期徒刑一年五月確定
      ，自九十二年十一月二十九日入監執行，於九十四年一月
      十一日縮短刑期假釋出監，嗣其假釋遭到撤銷，應另執行
      殘刑二月四日。其又於九十四年間因竊盜案件，經本院以
      九十四年度竹簡字第六三七號判決判處有期徒刑五月確定
      。其於九十四年十月十一日入監接續執行上開徒刑，於九
      十五年五月十四日因縮短刑期執行完畢，有臺灣新竹地方
      法院檢察署刑案資料查註紀錄表及臺灣高等法院被告前案
      紀錄表各一份在卷可參，其受上開徒刑之執行完畢後，五
      年以內故意再犯有期徒刑以上刑之本罪，為累犯，應依刑
      法第四十七條第一項之規定加重其刑。
（三）科刑─爰審酌被告曾有竊盜、違反毒品危害防制條例等前
      科之素行、因欠缺交通工具即行竊之犯罪動機與目的、持
      鑰匙行竊之手段、竊得財物價值非高、被害人業經追回遭
      竊之機車，所為對被害人之損失不大及始終坦認犯行之犯
      罪後態度等一切情狀，量處如主文所示之刑。公訴人雖具
      體求刑有期徒刑一年，惟被告僅竊取機車一部，得手後供
      己騎用時間不到一日，造成之損害非鉅，其且始終坦認犯
      行，尚具悔悟之心，認以量處上開所示之刑為適當，公訴
      人之求刑則嫌過重，併此敘明。
（四）沒收─扣案之鑰匙二支，均為被告所有，供其竊取本件之
      機車所用之物，業經被告供明在卷，均應依刑法第三十八
      條第一項第二款之規定宣告沒收。
四、適用之法律：
（一）刑事訴訟法第二百七十三條之一第一項、第二百九十九條
      第一項前段；
（二）刑法第三百二十條第一項、第四十七條第一項、第三十八
      條第一項第二款，判決如主文。
本案經檢察官林佳穎到庭執行職務。
中    華    民    國  九十五  年    十一  月    十七  日
              刑事第六庭  法  官  林昌義
以上正本證明與原本無異。
如不服本判決，應於判決送達後10日內向本院提出上訴狀 (應附
繕本 )，上訴於臺灣高等法院。
中    華    民    國    95    年    11    月    17    日
                          書記官  劉怡芳
附錄本案論罪科刑法條全文：
刑法第三百二十條第一項
意圖為自己或第三人不法之所有，而竊取他人之動產者，為竊盜
罪，處五年以下有期徒刑、拘役或五百元以下罰金。


司法院資訊處製作；財團法人民間司法改革基金會備份。
